【裁判字號】    95,訴,621
【裁判日期】    950428
【裁判案由】    毒品危害防制條例
【裁判全文】
臺灣彰化地方法院刑事判決               95年度訴字第621號
公  訴  人  臺灣彰化地方法院檢察署檢察官
被      告  甲○○
上列被告因違反毒品危害防制條例案件，經檢察官提起公訴（95
年度毒偵字第749 號），本院合議庭裁定由受命法官獨任進行簡
式審判程序，茲判決如下：
    主  文
甲○○連續施用第一級毒品，處有期徒刑玖月；又連續施用第二
級毒品，處有期徒刑伍月，應執行有期徒刑壹年。
    犯罪事實
一、甲○○前於民國94年間因施用毒品案件，經本院以94年度毒
    聲字第395 號裁定送勒戒處所觀察、勒戒後，認無繼續施用
    毒品之傾向，於94年7 月6 日觀察勒戒執行完畢釋放，且經
    臺灣彰化地方法院檢察署檢察官以94年度毒偵字第2789號為
    不起訴處分確定。詎其不知悔改，明知海洛因及甲基安非他
    命業經公告為毒品危害防制條例第2 條第2 項所列管之第1
    、2 級毒品，不得非法持有、施用，復分別基於施用第1 級
    毒品海洛因、第2 級毒品甲基安非他命之概括犯意，於前揭
    觀察勒戒執行完畢釋放後5 年內，自94年7 月中旬某日起，
    至95年2 月8 日中午12時許止，在其位於彰化縣埔心鄉○○
    村○○路204 號住處內，分別將海洛因摻水以注射針筒注射
    入體內及將甲基安非他命以玻璃吸食器隔熱燒烤吸食煙霧之
    方式，平均每日各施用第1 級毒品海洛因、第2 級毒品甲基
    安非他命1 次，連續施用第1 級毒品海洛因、第2 級毒品甲
    基安非他命多次。嗣經警方於95年2 月9 日凌晨零時30分，
    在彰化縣員林鎮○○路與員水路口處臨檢而查獲，且於95年
    2 月9 日凌晨2 時許採尿送驗後，始知上情。
二、案經彰化縣警察局田中分局報請臺灣彰化地方法院檢察署檢
    察官偵查起訴。
    理  由
一、本案被告甲○○所犯係死刑、無期徒刑、最輕本刑為3 年以
    上有期徒刑以外之罪，其於準備程序就前揭被訴事實為有罪
    之陳述，經受命法官告知簡式審判程序之旨，並聽取其與公
    訴人之意見後，本院認無不得或不宜改依簡式審判程序進行
    之處，爰依刑事訴訟法第273 條之1 第1 項、第284 條之1
    ，裁定本案由受命法官獨任進行簡式審判程序，合先敘明。
二、訊據被告對其於上揭時、地，分別連續施用第1 級毒品海洛
    因及第2 級毒品甲基安非他命之事實，於本院審理時（參見
    本院95年4月20日審判筆錄）均坦承不諱。另查：
  (一)被告係於95年2 月9 日凌晨2 時許，經臺灣彰化地方法院檢
    察署委託警方採集被告尿液送驗結果，呈嗎啡、甲基安非他
    命陽性反應，此有彰化縣衛生局95年2 月14日煙檢字第9507
    45號煙毒尿液檢驗成績書及尿液代號與真實姓名對照認證單
    各1 紙（參見臺灣彰化地方法院檢察署95年度毒偵字第749
    號偵查卷宗第18頁、第45頁）附卷可稽，足見被告確有施用
    第1 、2 級毒品海洛因、甲基安非他命之事實無訛。
  (二)按海洛因施用入人體後水解還原成嗎啡，再循嗎啡之代謝方
    式排出體外，業據行政院衛生署藥物食品檢驗局73藥檢壹字
    第030221號函說明綦詳，且依醫學臨床實驗及根據英國藥學
    會出版Isolationand Indentification of Drugs一書第293
    頁載明：海洛因經注射入人體後，在體內迅速水解成６Mono
    acetyImorphine，再緩緩繼續水解成嗎啡，然後再循嗎啡之
    代謝方式排出，同書第431 至432 頁並載有：嗎啡經注射入
    人體後，約50% 以上於8 小時內自尿中排出，至24小時排出
    約90% ，但48小時後仍有微量可檢出等語。又甲基安非他命
    經口服投與後，約70% 於24小時內可自尿液中排出，而其尿
    液內含甲基安非他命成分之檢出，與投與甲基安非他命的量
    、個人體質、檢驗儀器之精密度有關，通常採尿化驗是否呈
    陽性反應，應以投與後24小時內所採者為宜，此亦有行政院
    衛生署藥物食品檢驗局藥檢醫字第4529號函可查。是參酌
    前揭報告及施用毒品之成癮性，被告自白於前揭時間分別有
    連續施用第1 級毒品海洛因、第2 級毒品甲基安非他命多次
    之犯行等語，核與事實相符，應堪採信。
  (三)另犯毒品危害防制條例第10條施用第1 級、第2 級毒品之罪
    者，檢察官應先聲請法院裁定將被告令送勒戒處所觀察、勒
    戒，經觀察、勒戒後，認無繼續施用毒品傾向者，應由檢察
    官為不起訴之處分，且經觀察、勒戒執行完畢釋放後，5 年
    內再犯第10條之罪，檢察官應依一般刑事訴訟程序予以起訴
    論罪科刑，此觀諸毒品危害防制條例第20條第1 項、第2 項
    、第23條第2 項前段規定自明。經查，被告前於94年間因施
    用毒品案件，經本院以94年度毒聲字第395 號裁定送勒戒處
    所觀察、勒戒後，認無繼續施用毒品之傾向，於94年7 月6
    日觀察勒戒執行完畢釋放，且經臺灣彰化地方法院檢察署檢
    察官以94年度毒偵字第2789號為不起訴處分確定等情之事實
    ，此有臺灣高等法院被告全國前案紀錄表、臺灣彰化地方法
    院檢察署刑案資料查註紀錄表各1 紙附卷可參。被告前既曾
    因施用毒品案件，經觀察、勒戒後，復因施用毒品，其於前
    開觀察、勒戒執行完畢釋放後5 年內，再犯本案施用毒品罪
    ，依毒品危害防制條例第23條第2 項之規定，屬應依法論罪
    科刑之行為，依前開說明，本案被告上開所為，係於94年7
    月6 日觀察勒戒執行完畢釋放後5 年內，再犯毒品危害防制
    條例第10條第1 、2 項施用第1 、2 級毒品罪，事證明確，
    被告上開犯行洵堪認定。
三、按海洛因、甲基安非他命為毒品危害防制條例第2 條第2 項
    第1 、2 款所明定之第1 、2 級毒品。核被告所為，係犯同
    條例第10條第1 項之施用第1 級毒品罪及同條例第10條第2
    項之施用第2 級毒品罪。被告持有第1 、2 級毒品進而施用
    ，持有之低度行為各為施用之高度行為所吸收，均不另論持
    有毒品之罪。其先、後多次施用第1 級毒品海洛因、第2 級
    毒品甲基安非他命，時間緊接，犯罪構成要件相同，顯係基
    於概括犯意為之，依刑法第56條之規定，應各論以1 罪，並
    均加重其刑。被告所犯上開2 罪，罪名各別，行為互異，應
    分論併罰。又起訴書雖記載被告連續自94年7 月6 日後某日
    起，至95年2 月8 日中午止，分別連續施用第1 、2 級毒品
    多次之犯行，然業經公訴人於本院審理中更正起訴事實為被
    告自94年7 月中旬某日起，至95年2 月8 日中午12時許止，
    分別連續施用第1 、2 級毒品多次之犯行，附此敘明。爰審
    酌被告前因施用毒品案件，經觀察、勒戒執行完畢釋放後，
    仍未能徹底戒絕毒品，復犯本案施用毒品罪，且施用毒品之
    次數頻繁，顯見其無戒毒悔改之意，惟念其施用毒品乃自戕
    一己之身體健康，尚未對他人造成危害，犯後已坦承犯行，
    態度良好等一切情狀，各量處如主文所示之刑，並定其應執
    行之刑。
據上論斷，應依刑事訴訟法第273 條之1 第1 項、第299 條第1
項前段，毒品危害防制條例第10條第1 項、第2 項，刑法第11條
前段、第56條、第51條第5 款，判決如主文。
本案經檢察官李毓珮到庭執行職務。
中    華    民    國    95    年    4     月    28    日
                  刑事第一庭    法  官  唐中興
以上正本證明與原本無異。
如不服本判決，應於判決送達後10日內向本院提出上訴狀 (須附
繕本 )。
中    華    民    國    95    年    4     月    28    日
                                書記官  施惠卿
附錄本案論罪科刑法條全文：
毒品危害防制條例第10條
施用第1級毒品者，處6月以上5年以下有期徒刑。
施用第2級毒品者，處3年以下有期徒刑。


司法院資訊處製作；財團法人民間司法改革基金會備份。
